【裁判字號】    98,上訴,3610
【裁判日期】    980917
【裁判案由】    違反毒品危害防制條例
【裁判全文】
臺灣高等法院刑事判決                98年度上訴字第3610號
上  訴  人
即  被  告  甲○○
                    （現另案於臺灣新竹監獄執行中）
上列上訴人因違反毒品危害防制條例案件，不服臺灣新竹地方法
院98年度訴字第75號，中華民國98年7月10日第一審判決（起訴
案號：臺灣新竹地方法院檢察署97年度毒偵字第2052號），提起
上訴，本院判決如下：
    主  文
上訴駁回。
    理  由
一、按不服地方法院之第一審判決而上訴者，應向管轄第二審之
    高等法院為之。上訴書狀應敘述具體理由。上訴書狀未敘述
    上訴理由者，應於上訴期間屆滿後20日內補提理由書於原審
    法院，逾期未補提者，原審法院應定期間先命補正。第二審
    法院認為上訴書狀未敘述理由或上訴有第362條前段之情形
    者，應以判決駁回之，但其情形可以補正而未經原審法院命
    其補正者，審判長應定期間先命補正。刑事訴訟法第361條
    、第367條分別定有明文。所謂不服第一審判決之具體理由
    ，係指依據卷內訴訟資料，具體指摘第一審判決關於認定事
    實、適用法律及量刑等項，有違法或不當之情形而言，此為
    提起第二審上訴之法定要件。倘上訴人之上訴書狀或補提之
    上訴理由書，雖有敘述上訴理由，惟並未具體敘述第一審判
    決有上述違法、不當情形，即與未敘述具體理由無異，所為
    上訴，即不符合上訴之法定要件。
二、經查：
  (一)本件原判決以上訴人即被告甲○○於審判中之自白、扣案之
    第一級毒品海洛因1包（驗餘淨重12.281公克）、臺灣檢驗
    科技股份有限公司民國97年11月10日之濫用藥物檢驗報告、
    被告親自採集封瓶之尿液檢體、國道公路警察局第6警察隊9
    7年10月份移送煙毒麻醉藥品人犯尿液檢體編號對照表、交
    通部民用航空局航空醫務中心97年11月19日航藥鑑字第0975
    878號毒品鑑定書等為據，認定被告確有施用第一級毒品海
    洛因及第二級毒品安非他命之犯行，均為累犯，而分別量處
    有期徒刑1年、6月，並定應執行刑為有期徒刑1年4月。從形
    式上審查，其認事用法，並未違反法令，或悖離經驗法則、
    論理法則，量刑亦屬允當。
  (二)被告收受判決後，提起本件第二審上訴，其上訴理由謂：本
    件原審量刑過重，被告另案所犯施用第一、二級毒品之犯行
    ，經臺灣板橋地方法院以98年度訴字第1522號判決，僅分別
    判處有期徒刑8月、4月，並定應執行刑為有期徒刑10月。被
    告並非危害社會重大，只因素行不良，生活、事業、家庭均
    不如意，才導致吸毒惡習，爰請憐憫被告已邁入中年，且發
    心悔改，從輕量刑，給予被告一次自新之機會，讓被告早日
    重返社會，被告定徹底戒除毒癮，如日後再犯請鈞院重罰等
    語。
  (三)惟按量刑輕重，係屬事實審法院得依職權自由裁量之事項，
    苟其量刑已以行為人之責任為基礎，並斟酌刑法第57條各款
    所列情狀，而未逾越法定刑度或有濫用權限情事，即不得任
    意指為違法。（最高法院75年台上字第7033號判例、98年度
    台上字第5002號判決意旨參照）。本件原審判決理由中已說
    明其係審酌「被告前已有施用毒品之不良素行，歷經觀察勒
    戒、強制戒治及徒刑宣告後猶施用之，且扣案之第一級毒品
    海洛因數量甚鉅，顯見其戒毒意志不堅，本不宜寬貸，惟念
    其施用毒品乃自戕一己之身體健康，對社會造成之危害尚非
    直接鉅大，且犯後終知能坦承犯行，態度良好等一切情狀」
    ，已就量刑之刑度詳為審酌並敘明理由，既未逾越法定刑度
    ，亦未濫用自由裁量之權限。又各案情節有別，量刑時自有
    不同之考量，尚不得比附援引他案判決而執為原審判決量刑
    不當之論據，自非屬上訴第二審之具體理由。此外，上訴意
    旨未具體指摘原審判決關於認定事實、適用法律及量刑等事
    項，究竟有何違法或不當之具體情形。揆諸上開說明，本件
    上訴未敘述具體理由，屬不合法律上之程式，應予駁回，並
    不經言詞辯論為之。
據上論斷，依刑事訴訟法第367條前段、第372條，判決如主文。
中    華    民    國    98    年    9     月    17    日
                  刑事第十三庭  審判長法  官   曾德水
                                      法  官   陳恆寬
                                      法  官   崔玲琦
以上正本證明與原本無異。
施用第一級毒品部分，如不服本判決，應於收受送達後10日內向
本院提出上訴書狀，其未敘述上訴之理由者並得於提起上訴後10
日內向本院補提理由書（均須按他造當事人之人數附繕本）「切
勿逕送上級法院」。
施用第二級毒品部分，不得上訴。
                                      書記官   馬佳瑩
中    華    民    國    98    年    9     月    17    日


司法院資訊處製作；財團法人民間司法改革基金會備份。
